臺灣新北地方法院刑事判決
111年度易字第888號
聲  請  人  臺灣新北地方檢察署檢察官
被      告  王暐勛

                    住○○市○○區○○路00巷0號0樓                         （另案於法務部矯正署新店勒戒所強制戒

上列被告因詐欺案件，經檢察官聲請以簡易判決處刑（110年度
偵字第39513號），本院認不宜以簡易判決處刑（原簡易判決處
刑案號：111年度簡字第3566號），改依通常程序審理，判決如
下：
    主  文
本件公訴不受理。
　　理  由
一、本件聲請簡易判決處刑意旨略以：被告王暐勛於民國110年8
    月6日19時許，在其新北市○○區○○路00巷0號5樓住處，先騙
    取案外人陳輔廷（所涉詐欺罪嫌部分，業以臺灣新北地方檢
    察署111年度偵字第12109號不起訴處分）申設之華南商業銀
    行帳戶000-000000000000號帳戶（下稱本案銀行帳戶）之金
    融卡及密碼後（被告因詐欺案外人陳輔廷而涉詐欺罪嫌部分
    ，業以臺灣新北地方檢察署110年度偵字第43970號聲請簡易
    判決處刑），明知國內社會常見之詐騙集團，經常利用他人
    之帳戶，以掩飾不法犯罪行為，逃避執法人員之查緝，而提
    供自己之銀行帳戶予陌生人使用，更常與財產犯罪密切相關
    ，可能被不法犯罪集團所利用，以遂行其等詐欺犯罪之目的
    ，竟仍基於幫助詐欺之未必故意，於110年8月7日凌晨2時許
    前某時，以不詳方式，將本案銀行帳戶之金融卡、密碼，提
    供予通訊軟體LINE暱稱為「融融」之詐騙集團成員（經查真
    實姓名為「吳俊融」，涉犯詐欺罪嫌部分業經臺灣士林地方
    檢察署以110年度偵字第20453號提起公訴），而「融融」及
    詐騙集團成員取得本案銀行帳戶之金融卡及密碼後，基於共
    同意圖為自己不法所有之詐欺犯意聯絡，於110年8月7日凌
    晨2時前某時，以電子設備連接網際網路至臉書社群網站內
    「二手IPHONE交易平台」，並張貼可以新臺幣（下同）2萬8
    ,000元出售「IPHONE 12 PRO」之不實訊息，適告訴人楊家
    安瀏覽網頁時見上揭訊息，陷於錯誤，而與真實姓名年籍不
    詳暱稱「吳叡恩」之人聯繫表示欲購買上揭行動電話後，即
    依「吳叡恩」之指示於110年8月7日21時54分許，匯款4,990
    元至本案帳戶內，詎「吳叡恩」收受上開款項後竟遲未發貨
    。嗣因告訴人發覺遭詐騙而報警處理，始悉上情。因認被告
    係犯刑法第30條、第339條第1項幫助詐欺取財罪嫌等語。
二、按已經提起公訴或自訴之案件，在同一法院重行起訴者，應
    諭知不受理之判決，並得不經言詞辯論為之；檢察官聲請以
    簡易判決處刑之案件，經法院認為應為不受理判決之諭知者
    ，應適用通常程序審判之，刑事訴訟法第303條第2款、第30
    7條、第451條之1第4項第3款、第452條分別定有明文。而所
    謂同一案件，係指所訴兩案之被告相同，被訴之犯罪事實亦
    屬同一者而言；接續犯、吸收犯、結合犯、加重結果犯及刑
    法修正前之常業犯等實質上一罪，暨想像競合犯、刑法修正
    前之牽連犯、連續犯之裁判上一罪者，均屬同一事實（最高
    法院98年度台上字第6899號判決意旨參照）。
三、經查：
（一）被告意圖為自己不法之所有，於110年8月6日19時許，在
      新北市○○區○○路00巷0號5樓住處，向陳輔廷詐稱，因遊戲
      中獲利獎金需要帳戶轉帳云云，致陳輔廷陷於錯誤，提供
      其申辦之華南商業銀行帳戶000-000000000000號（即本案
      銀行帳戶）提款卡跟密碼與被告。嗣被告將本案銀行帳戶
      提供予某詐欺集團使用，並用以詐騙告訴人楊家安，業經
      臺灣新北地方檢察署檢察官於111年4月21日以110年度偵
      字第43970號向本院聲請以簡易判決處刑，並於同年6月29
      日繫屬於本院，由本院以111年度簡字第2531號判處拘役5
      0日（下稱前案），並經被告提起上訴，有前案之簡易判
      決書、臺灣高等法院被告前案紀錄表、本院公務電話紀錄
      各1份附卷可參。
（二）前案之聲請簡易判決處刑書於犯罪事實欄既已有記載告訴
      人遭詐欺集團以本案銀行帳戶詐騙之情事，前案判決亦認
      定被告有與真實姓名年籍不詳，綽號「小融」之詐欺集團
      成員詐騙告訴人，使告訴人轉帳至華南銀行帳戶之犯行，
      並就此部分之犯罪事實論罪科刑，有前案簡易判決書在卷
      可參，堪認本案與前案為自然行為事實相同之同一案件。
      則檢察官於111年6月24日就被告同一詐欺犯行向本院聲請
      以簡易判決處刑，並於前案繫屬後之111年9月8日繫屬本
      院，此有臺灣新北地方檢察署111年9月8日新北檢增來110
      偵39513字第1119096705號函上之本院收狀戳印可資為憑
      ，又聲請簡易判決處刑與起訴具同一效力，是本案核屬就
      已經提起公訴之案件在同一法院重行起訴，依上開說明，
      本案爰不經言詞辯論，逕為諭知不受理之判決。
四、據上論斷，應依刑事訴訟法第452條、第303條第2款、第307
    條，判決如主文。
中　　華　　民　　國　　111 　年　　12　　月　　14　　日
                  刑事第二十七庭　審判長法  官　張誌洋 
                                      　法  官　陳明珠
                                      　法　官  何奕萱
上列正本證明與原本無異。
如不服本判決，應於判決送達後20日內敘明上訴理由，向本院提
出上訴狀 (應附繕本) ，上訴於臺灣高等法院。其未敘述上訴理
由者，應於上訴期間屆滿後20日內向本院補提理由書「切勿逕送
上級法院」。
                                        書記官  李奕成
中　　華　　民　　國　　111 　年　　12　　月　　15　　日